臺灣雲林地方法院刑事判決　　　　　　　　　　　　 九十三年度交訴字第二二號
　　公 訴 人　臺灣雲林地方法院檢察署檢察官
　　被　　告　丁○○
右列被告因公共危險等案件，經檢察官提起公訴（九十三年度偵字第一七九一號），
本院判決如左：
    主  文
丁○○駕駛動力交通工具肇事，致人傷害而逃逸，累犯，處有期徒刑壹年。又服用酒
類，不能安全駕駛動力交通工具而駕駛，累犯，處有期徒刑肆月。應執行有期徒刑壹
年貳月。
被訴過失傷害部分公訴不受理。
    事  實
一、丁○○曾於民國八十九年間，因施用第一級、第二級毒品案件，經本院各判處有
    期徒刑八月及六月，並定執行為有期徒刑一年，於九十二年一月十二日執行完畢
    。復於九十二年二月十四日因酒後駕車，觸犯公共危險案件，經本院斗六簡易庭
    判處拘役三十日，於九十二年八月十二日執行完畢。詎仍不知悔改，於九十三年
    四月一日下午，駕駛車牌號碼Ｋ三─五九０一號自用小客車，由雲林縣斗六市○○街由南往北往榮譽路方向行駛，同日十七時四十五分許，丁○○於行經楓溝街
    與南聖路七十二巷路口處時，本應注意車前狀況，並隨時採取必要之安全措施，
    且應注意於行經未劃設行車分向線之市區道路時，應依速限行駛，而依當時天候
    雖為雨，然暮光、路面無缺陷、無障礙物等情況，並無不能注意情事。丁○○竟
    疏未注意謹慎慢行，貿然以時速三、四十公里之速度通過該路口（該市區道路速
    限為時速三十公里），適有丙○○騎乘腳踏車，沿南聖路七十二巷右轉楓溝街即
    由東轉北方向前進，欲轉彎通過上開路口，因丁○○有未注意車前狀況，超速行
    駛等過失，丙○○閃避不及，致與丁○○所駕駛之汽車發生碰撞，造成丙○○人
    車倒地，受有左頰撕裂傷、擦傷、左下顎骨骨折、右下肢擦傷及腦震盪等傷害。
    乃丁○○於肇事致丙○○受傷後，竟未即採取救護或其他必要措施，復未向警察
    機關報告，仍駕車駛離現場而逃逸。嗣丁○○即駕駛上開自小客車前往友人沈智
    強位於雲林縣斗六市○○路一五二巷三十五號住處，與沈智強共同飲酒，且獨自
    飲用一瓶半之蔘茸酒，已至達無法安全駕駛之狀態。詎仍於同日十八時三十分許
    ，駕駛車牌號碼Ｋ三─五九０一號自用小客車，返回雲林縣斗六市○○路六一五
    號住處。嗣因路人目擊丁○○肇事逃逸並記下車牌號碼報警，經警員前往丁○○
    住處，對丁○○施以酒精濃度測定，採測其呼氣所含酒精濃度已達０．八七ＭＧ
    ／Ｌ，而查悉上情。
二、案經雲林縣警察局斗六分局報告臺灣雲林地方法院檢察署檢察官偵查起訴。
    理  由
一、認定犯罪事實所憑的證據和理由：
（一）被告於警訊、偵查，以及本院審理中就本件車禍肇事經過及飲酒後仍駕車返家
      之自白。
（二）證人即被害人丙○○的母親乙○○在警訊及本院審理中，就本件車禍發生後，
      如何發現丙○○受傷，以及送醫救治經過情節之證述。
（三）證人沈智強在警訊及偵查中，就與被告共同飲酒，二人喝酒時被告關於前往路
      上發生車禍之言談內容，與被告飲酒後仍駕車返家，而由其另騎乘機車在後跟
      隨之證述情節。
（四）員警製作之道路交通事故現場圖及調查報告表共三紙。
（五）被告酒精測試結果為０．八七ＭＧ／Ｌ之酒精測定紀錄表一紙。
（六）現場相片十二張。
（七）丙○○之驗傷診斷書。
二、對於被告辯解的判斷：
（一）被告辯稱：他沒有下車察看，是因為後面有四個人喊說要打，所以才開車走人
      ，並非故意肇事逃逸。
（二）經查：
  １、被告在警訊中未有隻字片語提及有人喊著要毆打他；到了檢察官偵查時則辯稱
      ：「我怕後面有很多人會過來打我」（見偵查卷第十一頁），也沒有提到是否
      真的有人喊打。到了本院行準備程序時，改稱：有停車下來看，後面有三、四
      個大人，所以才又上車離去云云，雖然還是沒有提到有人喊打，但可明顯看出
      與偵查中所稱懼怕一情又再進一步。最後到了審理程序，則稱：就要下車時，
      門開好的時候，後面有四個人喊說要打，所以才又開車走人云云。被告隨著每
      次的偵審程序展開，便多加一分辯詞，其企圖脫免刑責之表徵至為顯然。
  ２、證人乙○○於本院審理中證稱：他聽到一聲巨響，跑出去看，看到他兒子丙○○與腳踏車倒地，旁邊沒有任何移動中的車輛，也沒有看到肇事者，現場只有
      附近的鄰居大約十幾、二十人，但都是小朋友比較多等情。據上證人所述情節
      ，現場並無被告所稱，有四人喊打的情形發生。
  ３、證人乙○○愛子心切，甫聽聞巨響，迅即奔出察看，而現場離家亦不過相距數
      尺，證人卻沒有見到被告的車輛，顯然被告當時已然匆忙離去，並未在現場多
      加停留。
  ４、再者發生車禍的瞬間，一般人往往會因為突發事故而受震驚，一回過神，只注
      意受傷的是誰，傷害嚴不嚴重，看看肇事車輛在哪等情事，豈有一發生車禍，
      還弄不清楚受傷者與肇事者是誰，就立刻圍上前去喊打。被告所辯諸情顯然與
      常情事理不符，不足以採信。
三、論罪科刑之理由：
（一）被告所為駕車撞傷丙○○後逃逸之行為，係犯刑法第一百八十五條之四交通肇
      事逃逸罪。所為飲用酒類後，不能安全駕駛動力交通工具而仍駕駛之行為，係
      犯同法第一百八十五條之三酒後駕車罪。
（二）被告所犯上開二罪，犯意個別，行為互殊，應分論併罰。
（三）被告曾於八十九年間，因施用第一級、第二級毒品案件，經本院各判處有期徒
      刑八月及六月，並定執行為有期徒刑一年，於九十二年一月十二日執行完畢，
      此有臺灣高等法院被告全國前案紀錄表、刑案資料查註紀錄表各一份在卷可稽
      ，其於五年以內再犯本件有期徒刑以上之罪，為累犯，應依刑法第四十七條規
      定，加重其刑。
（四）審酌被告前已有酒後駕車之不良素行，本次駕駛車輛撞傷幼小，竟未下車察看
      ，而且還逕自前往飲酒作樂，其毫不注重行車安全之心態，著實可議，又於審
      理時猶不知悔改，多方飾詞狡辯，然能與被害人達成和解，獲取被害人原諒，
      犯後態度尚非顯然欠佳等一切情狀，分別量處如主文所示之刑，並定期應執行
      之刑。
四、公訴不受理部分：
（一）按告訴乃論之罪，告訴人於第一審辯論終結前得撤回其告訴，又告訴經撤回者
      ，應諭知不受理之判決，刑事訴訟法第二百三十八條第一項、第三百零三條第
      三款定有明文。
（二）查本件告訴人乙○○告訴被告過失傷害部分，起訴書認係觸犯刑法第二百八十
      四條第一項之罪，依同法第二百八十七條前段之規定，須告訴乃論。告訴人於
      本院審理中已聲明撤回告訴，依照首開說明，此部分應為不受理之諭知。
五、適用的法律：
（一）刑事訴訟法第二百九十九條第一項前段、第三百零三條第三款。
（二）刑法第第一百八十五條之四、第一百八十五條之三、第四十七條、第五十一條
      第五款。
本案經檢察官甲○○到庭執行職務
中      華      民      國      九十三      年    八      月    十一    日
                                        臺灣雲林地方法院刑事第三庭
                                          審判長法  官  劉  國  賓
                                                法  官  廖  國  勝
                                                法  官  蘇  錦  秀
右正本證明與原本無異。
如不服本判決，應於判決送達後十日內向本院提出上訴狀( 應附繕本 )。
                                                書記官  黃  秋  萍
中      華      民      國      九十三      年    八      月    十一    日
中華民國刑法第一百八十五條之四
駕駛動力交通工具肇事，致人死傷而逃逸者，處六月以上五年以下有期徒刑。
中華民國刑法第一百八十五條之三
服用毒品、麻醉藥品、酒類或其他相類之物，不能安全駕駛動力交通工具而駕駛者，
處一年以下有期徒刑、拘役或三萬元以下罰金。
